【裁判字號】    98,易,1914
【裁判日期】    980701
【裁判案由】    竊盜
【裁判全文】
臺灣臺中地方法院刑事判決          98年度易字第1914號
公  訴  人  臺灣臺中地方法院檢察署檢察官
被      告  乙○○
上列被告因加重竊盜案件，經檢察官提起公訴（98年度偵字第12
005號），本院依法獨任進行審判程序判決如下：
    主  文
乙○○攜帶兇器，竊盜，未遂，累犯，處有期徒刑陸月，如易科
罰金，以新臺幣壹仟元折算壹日。
扣案之起子壹支，沒收。
    事  實
一、乙○○素行不佳，前曾犯脫逃、竊盜、強盜、偽造文書等罪
    ，其中於民國（下同）97年間所觸犯竊盜罪，經本院以97年
    度中簡字第1027號判處有期徒刑2月，如易科罰金，以新臺
    幣1000元折算1日確定，並於97年5月22日易科罰金執行完畢
    。詎猶不知悔改，乙○○意圖為自己不法所有，於98年5月1
    1日下午13時45分許，持其所有客觀上足供兇器使用之起子1
    支，侵入臺中縣霧峰鄉○○路891號屋內（侵入住宅部分未
    據告訴），並拉開屋內辦公桌之抽屜，翻動抽屜內之物品而
    搜尋財物，適屋主甲○○在屋內聽聞異狀，前來查看，乙○
    ○遂為甲○○當場發現並制止而未能得手。嗣警據報到場處
    理，並當場扣得起子1支，始知悉上情。
二、案經臺中縣警察局霧峰分局報請臺灣臺中地方法院檢察署檢
    察官偵查起訴。
    理  由
一、按除簡式審判程序、簡易程序及刑事訴訟法第三百七十六條
    第一款、第二款（第一款：最重本刑為三年以下有期徒刑、
    拘役或專科罰金之罪。第二款：刑法第三百二十條、第三百
    二十一條之竊盜罪。）所列之罪之案件外，第一審應行合議
    審判，刑事訴訟法第二百八十四條之一修正條文定有明文。
    本件被告所犯係屬刑事訴訟法第三百七十六條第二款所列之
    竊盜罪，依法獨任進行審理程序，合先敘明。
二、訊據被告乙○○對於上揭事實坦承不諱，核與被害人甲○○
    所指述之情節相符，並有扣案如事實欄所載之物及員警職務
    報告1張、扣押物品目錄表1張、現場照片6張、扣案起子1支
    之照片1張附卷可稽（警卷第1、13至17頁）。足認被告乙○
    ○自白，核與事實相符，堪予採信，事證至臻明確，被告乙
    ○○犯行洵堪認定。
三、被告乙○○攜帶兇器竊盜之行為，雖因被害人甲○○之制止
    而未能得逞，惟被告既已動手拉開抽屜，翻動抽屜內物品以
    搜尋財物，則被告之客觀行為已顯現出其主觀之竊盜犯意甚
    明，應認被告已著手實行刑法竊盜罪之構成要件行為，而屬
    未遂犯。而前開扣案之起子1支，客觀上屬對人之生命、身
    體具有危險性之兇器，亦足認定。是核被告所為，係犯刑法
    第321條第2項、第1項第3款之加重竊盜未遂罪。被告已著手
    於犯罪行為之實行而不遂，為未遂犯，依刑法第25條第2項
    之規定減輕其刑。又被告乙○○前曾於97年間觸犯竊盜罪，
    經本院以97年度中簡字第1027號判處有期徒刑2月，如易科
    罰金，以新臺幣1000元折算1日確定，並於97年5月22日易科
    罰金執行完畢，此有台灣台中地方法院檢察署刑案資料查註
    紀錄表一份在卷可按，五年以內再故意犯本件有期徒刑以上
    之罪，為累犯，應依刑法第47條第1項規定加重其刑。另刑
    有加重及減輕者，依刑法第71條第1項規定，先加後減。爰
    審酌被告乙○○犯罪之動機、目的、手段、品行不佳，詳如
    前述，此有台灣台中地方法院檢察署刑案資料查註紀錄表1
    份在卷可按、所生危害及犯罪後坦認罪愆，頗具悔意，惟犯
    罪後迄今仍未與被害人達成民事和解，取得諒解等一切情狀
    ，量處如主文所示之刑，並諭知易科罰金之折算標準，以資
    懲儆。扣案之起子1支，係供被告犯本件加重竊盜未遂罪所
    用之物，業經被告自承在卷，且該起子1支為其所有等語（
    見偵卷第18頁），爰依法併予宣告沒收之。
據上論斷，應依刑事訴訟法第二百九十九條第一項前段、第二百
八十四條之一、刑法第三百二十一條第二項、第一項第三款、第
二十五條第二項、第四十七條第一項、第四十一條第一項前段、
第三十八條第一項第二款，判決如主文。
中    華    民    國    98    年    7     月    1     日
                            刑事第四庭法  官  洪俊誠
以上正本證明與原本無異。
如不服本判決，應於判決收受送達後10日內向本院提出上訴狀，
上訴於臺灣高等法院臺中分院（並應敘述具體上訴理由及檢附繕
本）。上訴書狀如未敘述上訴理由，應於上訴期間屆滿後20日內
補提上訴理由書於本院（均須按他造當事人之人數附具繕本）「
切勿逕送上級法院」。
                                      書記官  蕭榮峰
中    華    民    國    98    年    7     月    1     日
附錄論罪科刑實體法條文：
刑法第321條（加重竊盜罪）：
犯竊盜罪而有左列情形之一者，處六月以上、五年以下有期徒刑
：
一、於夜間侵入住宅或有人居住之建築物、船艦或隱匿其內而犯
    之者。
二、毀越門扇、牆垣或其他安全設備而犯之者。
三、攜帶兇器而犯之者。
四、結夥三人以上而犯之者。
五、乘火災、水災或其他災害之際而犯之者。
六、在車站或埠頭而犯之者。
前項之未遂犯罰之。
刑法施行法第一之一條（95年06月14日修正）：
中華民國九十四年一月七日刑法修正施行後，刑法分則編所定罰
金之貨幣單位為新臺幣。
九十四年一月七日刑法修正時，刑法分則編未修正之條文定有罰
金者，自九十四年一月七日刑法修正施行後，就其所定數額提高
為三十倍。但七十二年六月二十六日至九十四年一月七日新增或
修正之條文，就其所定數額提高為三倍。


司法院資訊處製作；財團法人民間司法改革基金會備份。
